【裁判字號】    95,交聲,1541
【裁判日期】    950921
【裁判案由】    交管條例聲異
【裁判全文】
臺灣板橋地方法院交通事件裁定        95年度交聲字第1541號
原處分機關  交通部公路總局臺北區監理所
異  議  人
即受處分人  甲○○
上列受處分人因違反道路交通管理處罰條例案件，對交通部公路
總局臺北區監理所於中華民國九十四年三月二十九日以北監自裁
字第裁四０－Ｚ00000000號違反道路交通管理事件裁決
書所為之裁決處分不服（原舉發案號：內政部警政署國道公路警
察局九十年二月二十六日公警局交字第Ｚ00000000號）
，聲明異議，本院裁定如下：
    主  文
異議駁回。
    理  由
一、原處分意旨略以：異議人即受處分人甲○○所有之車號ＮＳ
    ─二一四０號自用小客車，於民國九十年一月二十六日，在
    國道一號公路北向三二一公里處，因行駛路肩之違規，為內
    政部警政署國道公路警察局第五隊逕行舉發，乃依違規行為
    時之道路交通管理處罰條例第三十三條規定，裁處罰鍰新臺
    幣六千元，並依違規行為時同條例第六十三條規定，記違規
    點數一點。異議人則以：伊不服駕照被吊銷，因違規當時並
    非伊駕駛上開自用小客車云云，表明不服而提出異議。
二、按受處分人不服第八條主管機關所為之處罰，得於接到裁決
    書之翌日起二十日內，向管轄地方法院聲明異議，道路交通
    管理處罰條例第八十七條第一項定有明文。次按交通法庭認
    聲明異議不合法律上之程式，且無從補正者，應以裁定駁回
    之，道路交通案件處理辦法第十八條亦有規定。又此係交通
    異議事件之程序規定，且為聲明異議之合法要件，受處分人
    之聲明異議自須合於此項程序規定，法院始得受理為實體之
    審查。
三、經查，本件原處分機關於九十四年三月二十九日以北監自裁
    字第裁四０－Ｚ00000000號所為違反道路交通管理
    事件裁決書，其送達程序係以異議人之住所地址即臺北縣板
    橋市○○路○段一七七－二號（三樓）為應送達處所，並經
    郵務士於九十四年四月四日送達於應受送達人本人即異議人
    親自收受等情，此有掛號郵件收件回執影本（其上收件人簽
    名或蓋章欄蓋有異議人「甲○○」之印文）一紙附卷可稽，
    且上開送達地址臺北縣板橋市○○路○段一七七－二號（三
    樓），確為送達時異議人之住所地址，亦經異議人於所提聲
    明異議狀及陳述書中記載無訛，並有異議人之個人基本資料
    查詢結果表在卷可憑，足徵上開裁決書確於九十四年四月四
    日合法送達於異議人。本件異議人如對原處分機關所為上開
    裁決處分不服欲提起異議，其二十日之合法提出異議期間，
    應自異議人收受送達之翌日即九十四年四月五日起算，扣除
    因異議人設址於臺北縣板橋市之在途期間二日後，應於九十
    四年四月二十六日屆滿。茲異議人竟遲至九十五年二月九日
    、同年九月十一日，始先後向原處分機關提出交通違規案件
    陳述書、聲明異議狀，有該聲明異議狀、陳述書首頁所蓋之
    原處分機關收件章足憑，顯見本件異議人聲明異議已逾法定
    之異議期間。至異議人辯稱違規當時並非伊駕駛上開自用小
    客車一節，然依首開說明，本件異議人提起異議之程式於法
    不合，且無從補正，法院自無從就原處分機關所為之裁決處
    分有無理由等實體事項加以審酌，揆諸首揭條文規定，自應
    將其異議駁回。
據上論結，應依道路交通管理處罰條例第八十七條第二項，道路
交通案件處理辦法第十八條前段，裁定如主文。
中    華    民    國    95    年    9     月    21    日
                  交通法庭法  官  楊志雄
以上正本證明與原本無異
如不服本裁定，應於裁定送達後五日內向本院提出抗告狀。
                          書記官  陳春銘
中    華    民    國    95    年    9     月    21    日


司法院資訊處製作；財團法人民間司法改革基金會備份。
